臺灣高等法院交通事件裁定　　　　　　　　　　　　九十一年度交抗字第二六六號
　　抗　告　人
　　即受處分人　盛毅工程行即張義雄
右抗告人因違反交通管理處罰條例案件，不服臺灣板橋地方法院中華民國九十一年二
月二十七日裁定（九十年度交聲字第一八一號），提起抗告，本院裁定如左：
    主  文
抗告駁回。
    理  由
一、按汽車駕駛人，行經有燈光號誌管制之交岔路口闖紅燈者，處新臺幣一千八百元
    以上五千四百元以下罰鍰；又汽車駕駛人，違反道路交通管理處罰條例第五十三
    條規定者，除依原條款處罰鍰外，並予記違規點數三點，道路交通管理處罰條例
    第五十三條、第六十三條第一項第三款分別定有明文。
二、本件聲明異議意旨略以：抗告人所有車號六Ｈ－一一○號自用大貨車，於九十年
    九月十二日晚上七時十四分，行經新竹市○○路、五福路交岔路口時，號誌為綠
    燈，當時車前後輪均已駛過停止線約一公尺後，始遭路口固定式照相機照相，據
    以逕行舉發，因依舉發照片所示，第一張照片車輛已過停止線一公尺，第二張照
    片車輛已過約四公尺，足認伊之車輛遭拍照應係儀器故障所致，舉發單位逕認伊
    車闖紅燈，尚有違誤云云。原處分機關以：抗告人即受處分人盛毅工程行即張義
    雄所有車號六Ｈ－一一○號自用大貨車，於民國（下同）九十年九月十二日晚上
    七時十四分許，行經新竹市○○路、五福路設有燈光號誌管制之交岔路口時，闖
    越紅燈，有違道路交通管理處罰條例第五十三條之規定，乃由新竹市警察局交通
    隊逕行舉發移送裁決，依前開規定，裁處罰鍰新臺幣三千六百元等語。
三、經查：本件抗告人之車輛有右揭違規事實等情，業經設置在該路段自動照相設備
    拍攝該車闖紅燈連續照片二張在卷可證，雖抗告人具狀辯稱：伊車輛係在號誌為
    綠燈時，即駛過停止線云云。惟按設置於路側之自動照相設備必係車輛於號誌轉
    換為紅燈時，駛壓過暗置於道路路面下之感應線後，仍越過停止線闖越紅燈，始
    會自動啟動照相設備，連續予以拍攝二張車輛行進照片採證，觀諸本件採證照片
    二張所示情狀，與上述自動照相設備拍攝採證程序相符，且依第一張採證照片所
    示，抗告人上開車輛於號誌已轉換為紅燈甫駛越停止線，另第二張採證照片所示
    ，抗告人車輛於紅燈後駛越停止線，仍未停車，續往前行駛，足見抗告人車輛有
    闖紅燈之違規行為，抗告人空言辯稱係拍照儀器故障云云，委無足取。原處分機
    關據以裁決，固非無據。然依首揭規定，本件抗告人之違規行為，除處予罰鍰外
    ，並應予記違規點數三點，乃原處分機關僅裁處罰鍰新臺幣三千六百元，而未依
    法裁處記違規點數三點，自有未當，是以原審法院以本件異議雖無理由，但原處
    分既有不當，因將原處分撤銷，並依法諭知裁處罰鍰新臺幣三千六百元，並記違
    規點數三點，洵無違誤。抗告意旨略以：伊車輛行經路口時仍為綠燈，因前方有
    機車停下欲左轉，阻擋通行，伊車輛始停下，待前開機車離開，才繼續前進，惟
    因伊車輛係卡車，車身較長，停下時，中後輪仍壓在感應線上，而前輪已進入網
    狀區，若不繼續前進，勢必影響車流，故在此情況下導致啟動照相設備，事實上
    伊車輛並未闖紅燈之意圖云云，惟查：抗告人既自承伊車輛於紅燈停下時，中後
    輪仍壓在感應線上，而前輪已進入網狀區，若不繼續前進，恐影響車流，乃在此
    情況下繼續前進，足認其有闖紅燈之事實，尚難解免前開違規責任之成立。至抗
    告人究竟為何闖紅燈，非本件所得審究，其遽以提起本件抗告，為無理由，應予
    駁回。
四、據上論結，應依道路交通案件處理辦法第二十六條、刑事訴訟法第四百十二條，
    裁定如主文。
中      華      民      國    九十一    年      三      月    二十九    日
                              臺灣高等法院交通法庭
                                  審判長法  官  陳  春  秋
                                        法  官  徐  培  元
                                        法  官  高  明  哲
右正本證明與原本無異。
不得再抗告。
                                        書記官  李  垂  福
中      華      民      國      九十一   年      四     月      一      日
